# 同一控制下业务合并

提问人：机器虎 1 时间：2014-09-03 15:56:43
请教各位大侠：A公司和B公司都是同一实际控制人控制， 2013 年 9 月，A公司成立全资子公司C， 2013 年 10 月C公司收购了A公司截止2013 年 9 月 30 日的全部经营性资产和负债， 2013 年 11 月，B公司又收购了C公司截止 2013 年 10 月 31 日的全部经营性资产和负债，请问B公司在编制 2013 年报表时，是否还需要包括A公司 2013 年 年 1 月 1 日至 2013 年 9 月 30 日期间实现的净利润？

回答人：chenyiwei
如果C公司没有子公司，不需要编制合并报表的，则这些经营性资产相关的业绩应当自其被C公司收购之日起纳入C公司的报表，不再往前追溯。 如果C公司需要编制合并报表的，则一般理解应自C公司成立日开始编制，不再追溯到更早的年度或期间。 如果B收购C的全部股权，而不是直接收购C的经营性资产，则一般理解，B公司在编制合并报表时，最早可追溯到B公司的成立日，不应追溯到更早的期间。

提问人：机器虎 时间：2014-09-03 20:24:32
再次感谢！如果B公司被上市公司收购，而重组日所在期间作为申报期的第一年，那证监会是否要求B公司编制第一年的模拟报表，将A公司1-9月份的报表视同同一控制下的吸收合并来编制B公司申报期第一年包含A公司1-9月份报表的B公司的模拟报表呢？

回答人：chenyiwei
存在这种可能性。如果确实这样要求，那就是对B公司成立之前的部分视作特殊目的、特殊编制基础的财务报表了。